【裁判字號】    89,易,2428
【裁判日期】    891229
【裁判案由】    電子遊戲場業管理條例等
【裁判全文】
臺灣臺北地方法院刑事判決                        八十九年度易字第二四二八號
    公  訴  人  臺灣臺北地方法院檢察署檢察官
    被      告  甲○○
右列被告因違反電子遊戲場業管理條例等案件，經檢察官聲請簡易判決處刑（八十九
年度偵字第一七二二三號），本院受理後（案號：八十九年簡字第九六０號），認應
適用通常程序，簽移而來，本院判決如左：
    主  文
甲○○共同連續在公眾得出入之場所賭博財物，處罰金玖仟元，如易服勞役以佰元
折算壹日。
扣案之電動賭博機具小瑪莉ＩＣ板壹片及賭資新台幣貳佰貳拾元均沒收。
    事  實
一、甲○○與陳明錩（自稱「陳福」，未據起訴）共同基於概括犯意，自民國八十九
    年八月二十五日起，由陳明錩提供電動賭博機具「小瑪莉」一台，設置於台北市
    ○○○路一段一六０巷二五號甲○○所經營「６９ＰＵＢ」之公眾得出入場所內
    ，先後多次以該電動賭博機具與不特定之顧客賭博財物，嗣於八十九年八月二十
    九日凌晨一時三十分許，為警在上址查獲，並扣得電動賭博機具小瑪莉ＩＣ板一
    片及賭資新台幣（下同）二百二十元。
二、案經台北市政府警察局大安分局報請臺灣台北地方法院檢察署檢察官聲請簡易判
    決處刑，本院適用通常程序審理。
    理  由
一、訊據被告固不諱言為警查獲右開賭博機具及賭資，惟矢口否認有賭博犯行，辯稱
    ：該賭博機具係店內員工乘伊南下不在店內時，擅自讓人擺放云云。惟查，據證
    人即被告聘僱之員工乙○○於本院審理時證稱：「該台賭博機具係陳明錩的，係
    伊介紹被告與陳民錩認識」等語，核與證人陳明錩證稱：「該台機具係伊擺放該
    處寄賣，送貨時被告尚未到店裡，伊等到被告來才走，被告有看到伊擺放機器」
    等語相符（均見本院八十九年十二月七日訊問筆錄），證人陳明錩更證稱：伊擺
    放機具時並未放錢等語，參以本件為警查獲時，被告適於現場陪同警方人員進行
    臨檢，另上開機具係擺放在吧台旁，並有插電，機具內有賭資二百二十元，有卷
    附台北市政府警察局大安分局敦化所臨檢紀錄表、扣押筆錄可稽，足證該機具已
    供店內顧客把玩為賭博行為甚明，被告身為該店負責人，並在現場，豈可諉為不
    知，此外，復有電動賭博機具小瑪莉ＩＣ板一片及賭資二百二十元扣案可資佐證
    ，是其所辯，顯係飾卸之詞，不足採信。本件事證明確，被告犯行洵堪認定，應
    予依法論科。
二、核被告甲○○所為，係犯刑法第二百六十六條第一項前段賭博罪，其與陳明錩間
    有犯意聯絡、行為分擔，應依共同正犯論處。被告先後多次賭博犯行，均時間緊
    接、犯構成要件相同之罪名，顯係基於概括犯意反覆為之，應依連續犯之規定，
    論以一罪，並加重其刑。爰審酌被告之犯罪動機、目的、手段、擺設時間非久旋
    即為警查獲，所生危害尚非重大，及犯罪後仍矯飾卸責，態度不佳等一切情狀，
    量處如主文所示之刑，並諭知易服勞役之折算標準，以資懲儆。末查，扣案之賭
    博機具小瑪莉ＩＣ板一片及賭資二百二十元應依刑法第二百六十六條第二項宣告
    沒收。
三、公訴意旨另以：被告未辦理電子遊戲場業務之營利事業登記，擅自擺設電子賭博
    機具，供不特定人益智娛樂並賭博財物，因認被告尚涉有違反電子遊戲場業管理
    條例第十五條規定，應依同條例第二十二條論處云云。惟按，電子遊戲場業管理
    條例所稱電子遊戲場業，指設置電子遊戲機供不特定人益智娛樂之營利事業；所
    稱電子遊戲機，則指利用電、電子、電腦、機械或其他類似方式操縱，以產生或
    顯示聲光影像、圖案、動作之遊樂機具，或利用上述方式操縱鋼珠或鋼片發射之
    遊樂機具。但未具影像、圖案，僅供兒童騎乘者，不包括在內。且電子遊戲機不
    得有賭博或妨害風化之設計及裝置，其分類為：益智類、鋼珠類及娛樂類，此觀
    該條例第三條、第四條規定即明。是所謂電子遊戲場業應辦理營利事業登記者，
    應係指經營設置益智類、鋼珠類、娛樂類之電子遊戲機供不特定人「益智娛樂」
    之營利事業而言，違反者方有同條例第十五條、第二十二條之適用。倘行為人所
    設置之電動機具，係賭博性之電子遊戲機，尚無依前開條例處罰之餘地。本件被
    告與共犯陳明錩共同擺設之機具係屬公告禁止之「小瑪莉」賭博機台，經核非屬
    前開條例所稱之電子遊戲機，自難以該罪相繩，惟公訴人既認為與前揭賭博罪有
    想像競合之裁判上一罪關係，爰不另為無罪之諭知，附此敘明。
據上論斷，應依刑事訴訟法第四百五十二條、第二百九十九條第一項前段，刑法第二
十八條、第五十六條、第二百六十六條第一項前段、第二項、第四十二條第二項，罰
金罰鍰提高標準條例第一條前段、第二條，判決如主文。
本案經檢察官孫冀薇到庭執行職務
中      華      民      國    八十九    年     十二     月    二十九    日
                                      臺灣臺北地方法院刑事第八庭
                                          法  官  胡宏文
右正本證明與原本無異。
如不服本判決，應於判決送達後十日內，向本院提出上訴狀。
              書記官  劉穗筠
中      華      民      國     九十     年       一    月       三      日
附本案論罪科刑依據之法條：刑法第二百六十六條第一項
刑法第二百六十六條
一在公共場所或公眾得出入之場所賭博財物者，處一千元以下罰金。但以供人暫時娛
 樂之物為賭者，不在此限。
二當場賭博之器具與在賭檯或兌換籌碼處之財物，不問屬於犯人與否，沒收之。


司法院資訊處製作；財團法人民間司法改革基金會備份。
